臺灣士林地方法院小額民事判決
                                  111年度士小字第553號  
原      告  南山產物保險股份有限公司

法定代理人  王英君
訴訟代理人  張哲瑀
            洪啟軒
被      告  游玉蓮
上列當事人間請求侵權行為損害賠償事件，本院於民國111年7月
20日言詞辯論終結，並判決如下：
    主  文
被告應給付原告新臺幣伍萬伍仟玖佰壹拾捌元，及自民國一百一
十一年二月二十五日起至清償日止，按年息百分之五計算之利息
。
訴訟費用新臺幣肆仟元由被告負擔。
本判決得假執行。
    事實及理由
一、原告主張：
　㈠被告於民國109年7月1日11時57分許，駕駛車牌號碼00-0000
    號自用小客車（下稱被告車輛），行經臺北市士林區環河北
    路3段往南之高速公路引道前，因疏於行車注意，致與訴外
    人江俊億駕駛並所有，由原告所承保之車牌號碼000-0000號
    自用小客車（下稱系爭車輛）發生碰撞（下爭系爭事故），
    造成系爭車輛受損，系爭車輛曾向原告投保車體損失險，系
    爭事故發生時尚在保險期間內，原告業依保險契約賠付該車
    之必要修復費用，總計新臺幣（下同）55,918元（皆為工資
    費用），原告並依保險法第53條取得代位求償權。為此，爰
    依民法第184條第1項前段、第196條及第191條之2前項及保
    險法第53條等規定起訴請求被告給付系爭車輛之修復費用，
    並聲明：被告應給付原告55,918元，及自起訴狀繕本送達翌
    日起至清償日止，按年息百分之5計算之利息。
　㈡對被告抗辯之陳述：
  ⑴系爭事故之肇事責任為被告駕駛車輛於變換車道時，未禮讓
    直行車先行以至於發生交通事故，並有道路交通事故初步分
    析研判表一紙可參，故應負100%完全責任。
　⑵初判表上明確載明「附B車載攝錄影機畫面」，得以推定初判
    表係經由客觀事實及依據進行研判，故被告抗辯全憑流言蜚
    語，無可採信。綜上所述，本件肇事責任明確，且被告所謂
    肇事責任、維修部位爭議云云，純屬臆測無據之詞，顯無理
    由，殊不足採。　
二、被告則以：
　㈠被告於109年7月1日11時57分駕駛車輛載母親至臺北市看病後
    欲返回桃園，途中在臺北市士林區環河北路3段欲上南向高
    速公路引道，於第2車道與原告之被保險人江俊億駕駛之系
    爭車輛發生碰撞，擦撞後系爭車輛繼續沿環河北路3段主要
    幹道向南駛去一段距離。原告起訴狀所述「因被告駕駛疏於
    行車注意而導致碰撞」並非事實，被告已降低行車速度等後
    方直行車即系爭車輛先行且努力保持安全距離，等系爭車輛
    切到第3車道才開始向右切。根據系爭車輛車主所提供之行
    車紀錄影片，被告車輛前1/3車體與系爭車輛後1/3車體唯一
    可能碰撞之時間點在行車紀錄畫面的11時55分27秒，此時才
    有系爭車輛後側保險桿碰撞被告車輛前葉子板的車損狀況前
    後車距條件，然觀察行車紀錄器，兩車在總長15秒的影片都
    沒有能造成碰撞的機會。
　㈡交通事故初判表是基於事故現場圖做出的初步判斷，員警似
    乎未仔細比對兩車的損傷位置及行車紀錄器影片就初步判定
    「車輛7C-8065變換車道未讓直行車先行，且未注意安全距
    離」，但7秒鐘的時間系爭車輛就由遠方超越被告車輛，而
    被告車輛還留在第1車道，就足以證明被告車輛做到「讓直
    行後車先行且注意安全距離」，推翻初步判定表的責任初判
    。
　㈢系爭車輛在11時55分26秒開始右偏切入第3車道，然後11時55
    分33秒在引道前停下，系爭車輛是如何回到主要幹道碰撞行
    駛在第2車道的被告車輛？被告車輛車頭保險桿正面右邊有
    刮傷，系爭車輛則是保險桿有傷。
　㈣原告之被保險人江俊億在「警方調查記錄」中所描述發生碰
    撞之行車走向，無法造成被告車輛之車損狀況，從被告車輛
    車損照片可看出，被告車輛車損刮痕很新鮮，污漬方向是向
    左刮去的，撞擊的凹陷及前保險桿正面的傷也是原告系爭車
    輛往左偏行駛才能造成的。且行車紀錄器中最早可以確定被
    告有無打方向燈是11時55分23秒至11時55分24秒，可以看得
    清是因為兩車距離已經拉得很近，原告系爭車輛已經加速超
    車並持續進行，原告在中正路入口匝道和環河北路3段中間
    的橋墩及分隔島尚未結束前就決定要超車是非常不當的，因
    為前方被告車輛對對右後方的來車會有視線死角且中間夾著
    的分隔島比1個車道還寬，且間隔有高架橋橋墩會阻礙視線
    ，無法及時看到右後車道有高速接近的來車。　
　㈤由員警拍攝之道路交通事故照片編號7特寫可知，系爭車輛後
    保險桿靠近輪弧的部分刮傷，顯示員警和系爭車輛車主皆認
    為碰撞所造成的車子損傷只有側保險桿部分，沒有如原告於
    維修清單所列的其他部分，原告硬塞員警未拍攝的部分列為
    車損要求被告賠償非常不當。
　㈥在環河北路的中正路入口匝道開始端有3個交通號誌：禁止左
    轉、分道、限速60公里，分道標誌是一個紅色三角形的警告
    標誌，提醒駕駛人應該提高警覺注意分道道路會有的特殊狀
    況，並做好應變準備，放慢速度注意車前狀況，但原告系爭
    車輛車主卻決定加速超車，顯有過失等語，資為抗辯。並聲
    明：原告之訴駁回。
三、得心證之理由：
  ㈠本件原告主張被告於上開時、地，因駕車被告車輛與原告所
    承保之系爭車輛發生系爭事故，造成系爭車輛受有損害等事
    實，為兩造所不爭執，有本院依職權向臺北市政府警察局交
    通警察大隊調取之道路交通事故初步分析研判表、現場圖、
    補充資料表、A3類道路交通事故調查紀錄表、當事人登記聯
    單、現場照片，及原告提出之汽車保險理算書、汽（機）車
    保險理賠申請書、駕駛執照、行車執照、道路交通事故當事
    人登記聯單、統一發票、保險估價單等附卷可稽，前述事實
    ，堪信為真實。
  ㈡原告主張被告就系爭事故有肇事責任，應就系爭車輛負侵權
    行為損害賠償責任，然為被告所否認，並以前詞抗辯。經查
    ，依員警所製作系爭事故初步分析研判表（見本院卷第34頁
    ），肇因研判認A車7C-8065號自用小客車（即被告車輛）：
    1.變換車道時未讓直行車先行，且未注意安全距離。2.肇事
    後，未先標繪車輛位置，移動車輛。B車ATM-0185號自用小
    客車（即系爭車輛）：肇事後，未先標繪車輛位置，移動車
    輛。另系爭事故經被告聲請將肇事原因送請臺北市車輛行車
    事故鑑定會（下稱臺北市車鑑會）鑑定事故原因，鑑定意見
    認：「一、游玉蓮（即本件被告）駕駛7C-8065號自小客車
    （A車，即本件被告車輛）：變換車道時未讓直行車先行且
    未注意安全距離。（肇事原因）二、江俊億駕駛ATM-0185號
    自小客車（B車，即本件系爭車輛）：（無肇事因素）」等
    語，此有臺北市交通事件裁決所111年6月13日函文所檢附臺
    北市車鑑會鑑定意見書1份在卷可查（見本院卷第124至129
    頁）。另關於本件原告保戶與被告於發生碰撞前之行車動向
    ，經本院勘驗臺北市政府警察局士林分局所檢送行車紀錄器
    錄影影像光碟，勘驗結果為：「圖1：ATM-0185車輛(原告保
    戶)行車紀錄器畫面11:55:19顯示，被告車輛(7C-8065) 行
    駛於畫面左前方的第一車道，原告保戶車輛在被告車輛右後
    方行駛於第二車道。圖2：ATM-0185車輛(原告保戶)行車紀
    錄器畫面11:55:21顯示，被告車輛(7C-8065) 持續行駛於第
    一車道，原告保戶車輛則持續行駛於第二車道。圖4：ATM-0
    185車輛(原告保戶)行車紀錄器畫面11:55:24顯示，被告車
    輛(7C-8065) 持續行駛於第一車道，未打方向燈，其車輛行
    駛相當靠近第一車道與第二車道之白色車道線，原告保戶車
    輛則在被告車輛右後方持續行駛於第二車道。圖5：ATM-018
    5車輛(原告保戶)行車紀錄器畫面11:55:25顯示，被告車輛(
    7C-8065) 持續行駛於第一車道，未打方向燈，其車輛右前
    輪已壓在第一車道與第二車道之白色車道線上，原告保戶車
    輛則在被告車輛右後方持續行駛於第二車道，與被告車輛車
    距縮短。圖6：ATM-0185車輛(原告保戶)行車紀錄器畫面11:
    55:26顯示，被告車輛(7C-8065) 持續行駛於第一車道，原
    告保戶車輛則持續行駛於第二車道，準備超越被告車輛」，
    此有本院勘驗筆錄及勘驗截圖在卷可佐（見本院卷第116至1
    19頁），可認原告保戶所駕駛系爭車輛均直行行駛在該路段
    第二車道上，並無如被告所稱原告保戶所駕駛之系爭車輛係
    在11時55分26秒開始右偏切入第3車道，再由高速公路引道
    前向左行駛回第3車道欲插車回第2車道等情，另依道路交通
    標誌標線號誌設置規則第32條之規定，分道標誌係用以促使
    車輛駕駛人注意分道行駛，況系爭事故發生前被告車輛確有
    欲變換車道且未打方向燈，足認被告確有因變換車道時未讓
    直行車先行，且未注意安全距離而與系爭車輛發生碰撞之過
    失，被告前述所辯，尚難採信，從而，原告依侵權行為法律
    關係，主張被告應就系爭車輛負損害賠償責任，於法即屬有
    據。
　㈢按汽車、機車或其他非依軌道行駛之動力車輛，在使用中加
    損害於他人者，駕駛人應賠償因此所生之損害，民法第191
    條之2前項定有明文；次按負損害賠償責任者，除法律另有
    規定或契約另有訂定外，應回復他方損害發生前之原狀，債
    權人並得請求支付第1項情形，債權人得請求支付回復原狀
    所必要之費用，以代回復原狀，民法第213條第1項、第3項
    有明文規定。經查，原告主張其因上揭車禍受有系爭車輛之
    修復費用55,918元（皆為工資費用）之事實，業據其提出保
    險估價單及統一發票各1份為證，被告雖辯稱系爭車輛損傷
    只有側保險桿部分，沒有如原告於維修清單所列的其他部分
    ，原告硬塞員警未拍攝的部分列為車損要求被告賠償非常不
    當等語，然依原告提出之保險估價單及車損照片所示，系爭
    車輛維修之項目為左後鋁圈、左後葉、後保桿，均與系爭車
    輛因系爭事故之撞擊部位為左後車尾相符，且被告就其前述
    所辯並未提出任何證據以實其說，恐難憑採。
四、從而，原告依侵權行為損害賠償及保險代位請求權等法律關
    係訴請被告賠付原告55,918元，及自起訴狀繕本送達翌日（
    即111年2月25日）起至清償日止，按年息百分之5計算之利
    息，為有理由，應予准許。
五、本件事證已臻明確，兩造其餘攻擊防禦方法及所提證據資料
    ，核與本件判決所得心證及結果均不生影響，毋庸逐一論述
    ，附此敘明。　　
六、本件係就民事訴訟法第436條之8第1項適用小額程序所為被
    告敗訴之判決，依同法第436條之20規定，應依職權宣告假
    執行，並依職權確定訴訟費用額為4,000元（第一審裁判費1
    ,000元及鑑定費用3,000元），應由被告負擔。
中　　華　　民　　國　　111 　年　　8 　　月　　10　　日
                  士林簡易庭法  官  莊明達
上列正本係照原本作成。
如不服本判決，應於送達後20日內，向本院提出上訴狀並應記載
上訴理由，表明關於原判決所違背之法令及其具體內容與依訴訟
資料可認為原判決有違背法令之具體事實，如於本判決宣示後送
達前提起上訴者，應於判決送達後20日內補提上訴理由書（須附
繕本）。
中　　華　　民　　國　　111 　年　　8 　　月　　10　　日
                            書記官  王淳平